【裁判字號】    98,訴,2736
【裁判日期】    980831
【裁判案由】    毒品危害防制條例
【裁判全文】
臺灣板橋地方法院刑事判決              98年度訴字第2736號
公  訴  人  臺灣板橋地方法院檢察署檢察官
被      告  甲○○
上列被告因毒品危害防制條例案件，經檢察官提起公訴（98年度
毒偵緝字第279號），本院依簡式審判程序判決如下：
    主  文
甲○○施用第一級毒品，累犯，處有期徒刑玖月。又施用第二級
毒品，累犯，處有期徒刑伍月。應執行有期徒刑壹年。
    事  實
一、甲○○前因施用毒品案件，經臺灣臺北地方法院以89年度毒
    聲字第2921號裁定送觀察、勒戒後，認有繼續施用毒品之傾
    向，復經同法院以89年度毒聲字第3167號裁定令入戒治處所
    施以強制戒治，並由臺灣高等法院以90年度毒抗字第57號裁
    定駁回抗告確定，嗣因成效良好，經臺灣臺北地方法院以90
    年度毒聲字第1974號裁定停止戒治，所餘期間付保護管束，
    惟因其於保護管束期間內，違反保護管束應遵守事項情節重
    大，經同法院以90年度毒聲字第2529號裁定撤銷停止戒治，
    令入戒治處所施以強制戒治，嗣於民國91年10月11日執行完
    畢出所，並由臺灣臺北地方法院檢察署檢察官以91年度戒毒
    偵字第185 號為不起訴處分確定。惟其於上開強制戒治執行
    完畢後五年內，復因於96年5 月2 日、24日施用第一級、第
    二級毒品案件，經臺灣士林地方法院以96年度訴字第800 號
    刑事判決分別判處有期徒刑八月、九月、五月，應執行有期
    徒刑一年八月，並由臺灣高等法院以98年度上訴字第65號刑
    事判決駁回上訴而確定。
二、甲○○前因重利案件，經臺灣高等法院花蓮分院以89年度上
    更一字第123 號刑事判決判處有期徒刑二年六月確定，經入
    監執行後，於93年12月10日縮短刑期假釋出監，並付保護管
    束，嗣於94年1 月9 日保護管束期滿假釋未經撤銷，視為執
    行完畢。
三、詎甲○○仍未悛悔，復基於施用第一級毒品海洛因（下稱海
    洛因）及第二級毒品甲基安非他命（下稱甲基安非他命）之
    犯意，於98年1 月3 日某時，在臺北縣三重市不詳地址之友
    人住處內，以將海洛因粉末摻水稀釋後，再以針筒注入身體
    之方式，非法施用海洛因一次，及以將甲基安非他命粉末置
    於錫箔紙上後，再點火燒烤使其產生煙霧後加以吸食之方式
    ，非法施用甲基安非他命一次。嗣於98年1 月4 日夜間10時
    50分許，在臺北市○○區○○路115 巷口因另案通緝為警查
    獲，經警為其採集尿液，送驗結果呈鴉片類（嗎啡）及甲基
    安非他命類陽性反應，始知上情。
四、案經臺北縣政府警察局萬華分局報請臺灣板橋地方法院檢察
    署檢察官偵查起訴。
    理  由
一、本件被告甲○○所犯係死刑、無期徒刑、最輕本刑為三年以
    上有期徒刑以外之罪，其於準備程序中就被訴事實為有罪之
    陳述，經法官告知簡式審判程序之旨，並聽取公訴人及被告
    之意見後，本院業已於98年8 月26日依刑事訴訟法第273 條
    之1 第1 項之規定，合議裁定由受命法官獨任進行簡式審判
    程序，合先敘明。
二、前揭事實，業據被告於偵查及本院審理中供承不諱，而其於
    上開時、地為警查獲後所採尿液經送臺灣尖端先進生技醫藥
    股份有限公司以EIA 酵素免疫分析法初步檢驗，再以GC/MS
    氣相層析質譜儀法確認檢驗結果，確均呈鴉片類（嗎啡）及
    甲基安非他命類陽性反應乙節，亦有該公司98年1 月9 日濫
    用藥物檢驗報告、尿液檢體委驗單各一紙附卷可稽，被告之
    自白既有上開證據足資補強，應堪信為真實。據此，本案事
    證明確，被告犯行堪以認定。
三、經查被告前因施用毒品案件，經臺灣臺北地方法院以89年度
    毒聲字第2921號裁定送觀察、勒戒後，認有繼續施用毒品之
    傾向，復經同法院以89年度毒聲字第3167號裁定令入戒治處
    所施以強制戒治，並由臺灣高等法院以90年度毒抗字第57號
    裁定駁回抗告確定，嗣因成效良好，經臺灣臺北地方法院以
    90年度毒聲字第1974號裁定停止戒治，所餘期間付保護管束
    ，惟因其於保護管束期間內，違反保護管束應遵守事項情節
    重大，經同法院以90年度毒聲字第2529號裁定撤銷停止戒治
    ，令入戒治處所施以強制戒治，嗣於91年10月11日執行完畢
    出所，並由臺灣臺北地方法院檢察署檢察官以91年度戒毒偵
    字第185 號為不起訴處分確定。惟其於上開強制戒治執行完
    畢後五年內，復因於96年5 月2 日、24日施用第一級、第二
    級毒品案件，經臺灣士林地方法院以96年度訴字第800 號刑
    事判決分別判處有期徒刑八月、九月、五月，應執行有期徒
    刑一年八月，並由臺灣高等法院以98年度上訴字第65號刑事
    判決駁回上訴而確定等情，有上開判決書及臺灣高等法院被
    告前案紀錄表各一份在卷可按。被告既曾於因施用毒品案件
    而經強制戒治執行完畢後之五年內，再犯毒品危害防制條例
    第10條第1 項、第2 項所定之施用第一級、第二級毒品罪，
    並經法院判刑確定，即屬「五年內再犯」之情形，再犯率甚
    高，原所實施之觀察、勒戒及強制戒治已無法收其實效，此
    次再犯上開條例第10條第1 項、第2 項之罪，即應依上開條
    例第23條第2 項之規定逕予論罪科刑。
四、論罪科刑部分：
(一)按海洛因、甲基安非他命分別係毒品危害防制條例第2 條第
    2 項第1 款、第2 款所定之第一級、第二級毒品，故核被告
    所為，係犯上開條例第10條第1 項之施用第一級毒品罪及同
    條第2 項之施用第二級毒品罪。其施用前持有海洛因、甲基
    安非他命之行為，均為其施用之高度行為所吸收，而不另論
    罪。其所犯上開二罪間，犯意各別、行為互殊，應予分論併
    罰。
(二)被告前因重利案件，經臺灣高等法院花蓮分院以89年度上更
    一字第123 號刑事判決判處有期徒刑二年六月確定，經入監
    執行後，於93年12月10日縮短刑期假釋出監，並付保護管束
    ，嗣於94年1 月9 日保護管束期滿假釋未經撤銷，視為執行
    完畢乙節，有上開被告前案紀錄表一份在卷可按，其受有期
    徒刑執行完畢後五年內，故意再犯本件有期徒刑以上之各罪
    ，皆為累犯，均應依刑法第47條第1 項之規定加重其刑。
(三)本院爰審酌被告前已有因施用毒品而經觀察、勒戒、強制戒
    治及論罪科刑之紀錄，業如上述，猶再犯本件施用毒品犯行
    ，可徵其悔意不深，遠離毒品之意志薄弱，惟其施用毒品係
    自戕行為，對他人法益尚無具體危害，及其施用毒品之動機
    ，暨犯罪後坦承犯行之態度等一切情狀，分別量處如主文所
    示之刑，並定其應執行之刑，以資懲儆。
據上論斷，應依刑事訴訟法第273 條之1 第1 項、第299 條第1
項前段，毒品危害防制條例第10條第1 項、第2 項，刑法第11條
前段、第47條第1 項、第51條第5 款，判決如主文。
本案經檢察官吳宗光到庭執行職務。
中    華    民    國    98    年    8     月    31    日
                  刑事第十三庭  法  官 張紹省
以上正本證明與原本無異。
如不服本判決應於送達後十日內向本院提出上訴狀。
                                書記官 周雅玲
中    華    民    國    98    年    8     月    31    日
附錄本案論罪科刑法條全文：
毒品危害防制條例第10條
施用第一級毒品者，處六月以上五年以下有期徒刑。
施用第二級毒品者，處三年以下有期徒刑。


司法院資訊處製作；財團法人民間司法改革基金會備份。
